【裁判字號】    89,訴,382
【裁判日期】    890502
【裁判案由】    毒品危害防制條例
【裁判全文】
臺灣臺中地方法院刑事判決                          八十九年度訴字第三八二號
    公  訴  人  臺灣臺中地方法院檢察署檢察官
    被      告  甲○○
右列被告因違反毒品危害防制條例案件，經檢察官提起公訴（八十九年度偵字第二一
０號)，本院判決如左：
    主  文
甲○○轉讓第二級毒品，處有期徒刑柒月。
扣案之安非他命壹小包（驗餘零點壹參壹零克）沒收銷燬之。
    事  實
一、甲○○於民國（下同）八十八年十一月二十二日下午五時許，在台中縣梧棲鎮○
    ○路○段三四二號住處，轉讓第二級毒品安非他命一小包（驗餘０．一三一０克
    ）予成年人楊國邦（另案移送），楊國邦隨即將上開安非他命裝在其之檳榔盒內
    ，嗣於當日下午六時五分許，甲○○因另案通緝為警在上址查獲，楊國邦情急乃
    將上開檳榔盒丟置地上離去，惟仍為警查獲，扣得上開安非他命一小包。
二、案經臺灣臺中地方法院檢察署檢察官自動檢舉偵查起訴。
    理  由
一、訊據被告甲○○固坦承扣案毒品係其交予楊國邦之事實，然否認轉讓毒品之犯行
    ，辯稱是因另案即將執行，故託楊國邦將毒品丟棄云云。惟查：被告轉讓安非他
    命予楊國邦施用，係為答謝楊某搭載其回家，楊國邦隨即將上開安非他命裝在其
    之檳榔盒內，因警察進來，楊國邦一時緊張，檳榔盒即丟在地上等情，業據楊國
    邦分於警訊及偵查中（八十八年度毒偵字第二一五六號卷第十五頁背面及第二十
    八頁）證述屬實，具結在卷；且證人楊國邦與被告素無怨隙，業經被告陳明在卷
    ，應無任意誣陷之理；又甲○○另案通緝中，其交付毒品予楊國邦之時尚未被緝
    獲，被告辯稱即將入監執行等語顯係虛妄，再被告苟欲丟棄毒品，大可親自為之
    ，焉有交付楊國邦代為丟棄之理，參以被告於警訊中指稱毒品係楊國邦所有，嗣
    於偵查中供承係其交付楊國邦，再於本院審理中辯稱安非他命係伊放入檳榔盒內
    ，楊國邦尚未拿到云云，所供前後反覆，且與證人楊國邦前開所證不符，顯係卸
    責之詞委無可採；另扣案之毒品經送鑑定結果，確含甲基安非他命成分，有憲兵
    司令部刑事鑑識中心鑑驗通知書一紙在卷及安非他命一包扣案可稽，事證明確，
    被告轉讓毒品之犯行已堪認定。
二、按安非他命係毒品危害防制條例第二條第二項第二款所定之第二級毒品，故核被
    告所為，係犯毒品危害防制條例第八條第二項之轉讓第二級毒品罪，其轉讓前持
    有毒品之低度行為應為轉讓之高度行為所吸收，不另論罪。爰審酌被告之品行、
    犯罪之動機、目的、手段、轉讓之數量不多及犯罪後之態度等一切情狀，量處如
    主文第一項所示之刑示懲。查獲之安非他命壹小包（驗餘零點壹參壹零克）係毒
    品，應依毒品危害防制條例第十八條第一項前段規定，沒收銷燬之。
據上論斷，應依刑事訴訟法第二百九十九條第一項前段、毒品危害防制條例第八條第
二項、第十八條第一項前段判決如主文。
中    華    民    國      八十九      年      五        月      二      日
                                      臺灣臺中地方法院刑事第六庭
                                          法  官   蔡秉宸
右正本證明與原本無異
如不服本判決應於送達後十日內向本院提出上訴狀
                                          書記官
中    華    民    國      八十九      年       五       月       三     日


司法院資訊處製作；財團法人民間司法改革基金會備份。
